【裁判字號】    89,易,5241
【裁判日期】    891229
【裁判案由】    竊盜
【裁判全文】
臺灣高雄地方法院刑事判決                        八十九年度易字第五二四一號
    公  訴  人  臺灣高雄地方法院檢察署檢察官
    被      告  甲○○
右列被告因竊盜案件，經檢察官提起公訴（八十九年度偵字第二四五八九號），本院
判決如左：
    主  文
甲○○竊盜，處有期徒刑肆月。
    事  實
一、甲○○曾於民國八十九年二月間，因犯竊盜罪，經臺灣高雄地方法院於八十九年
    七月十四日以八十九年度易字第一四一一號判處有期徒刑三月，緩刑二年，緩刑
    期間付保護管束，現仍在緩刑期間，詎猶不知悔改，復於八十九年十月三十一日
    上午四時四十五分許，酒後行經高雄市○○區○○路一七四號旁時，見乙○○所
    有車牌號碼ＮＱ－八二九八號自用小客車停放該處，該車車前擋風玻璃已遭他人
    毀損，竟意圖為自己不法之所有，以徒手打開車門而進入該自用小客車內，並竊
    取乙○○所有置物箱內之銅板新台幣（下同）十七元，得手後欲離去時，為高雄
    市政府警察局三民第二分局莊敬派出所巡邏員警接獲通報趕赴現場而當場查獲。
二、案經高雄市政府警察局三民第二分局報告臺灣高雄地方法院檢察署檢察官偵查起
    訴。
    理  由
一、訊據被告甲○○矢口否認有何竊盜犯行，辯稱：案發當日因我喝醉酒，走至車門
    旁見車門已打開一半，一時好奇，我就站在車旁邊看，並未進入車內，也未偷竊
    車內財物，警察查獲時我手上只有拿我自己的眼鏡云云。惟查，證人即現場查獲
    之警員潘金蔣於偵查中到庭證稱：我接獲指揮中心通報趕赴現場時，見被告人在
    車內，即喝令被告出來，被告出來時手上拿著一竹籃及鏟子，並將該等物扔棄在
    地上，我們乃喝令被告趴在地上，並給被告帶上手銬，即帶回派出所訊問等語（
    見偵查卷第十七頁背面）明確；而被害人乙○○亦於檢察官偵查時，到庭陳稱：
    係將車內之零錢十七元放在車內手把處置物箱內等語（見偵查卷第十八頁正面）
    ，足徵被告所辯並未進入被害人乙○○之車內，同時亦並未竊得上開被害人乙○
    ○所有之十七元云云，顯係畏罪之詞，不足採信；此外，復有贓物認領保管收據
    一紙在卷可資佐證；綜上所述，被告犯罪事證明確，犯行實堪認定，依法應予論
    科。
二、核被告甲○○所為，係犯刑法第三百二十條第一項之竊盜罪。審酌被告甫於八十
    九年七月十四日，因犯竊盜罪經本院以八十九年度易字第一四一一號判處有期徒
    刑三月，緩刑二年，緩刑期間付保護管束，現仍在緩刑期間內，有本院判決書及
    臺灣高等法院被告全國前案紀錄表一份在卷可憑，在緩刑期間竟仍不知潔身自持
    ，猶犯本件犯行，事後猶狡詞圖飾犯行，毫無悔意，惟念及其所竊得之金額數額
    僅十七元，且均由被害人具結領回，所造成之損害非鉅等一切情狀，量處如主文
    所示之刑，以為昭炯。
據上論斷，應依刑事訴訟法第二百九十九條第一項前段，刑法第三百二十條第一項，
罰金罰鍰提高標準條例第一條前段，判決如主文。
本案經檢察官王啟明到庭執行職務。
中    華    民    國    八十九    年    十二      月      二十九      日
                                  臺灣高雄地方法院刑事第六庭
                                              法  官 李怡諄
右正本證明與原本無異。
如不服本判決，應於判決送達後十日內，向本院提出上訴狀。
                                              書記官 黃英彥
中    華    民    國    八十九    年    十二      月      二十九      日
附錄本件論罪條文：刑法第三百二十條第一項
意圖為自己或第三人不法之所有，而竊取他人之動產者，為竊盜罪，處五年以下有期
徒刑、拘役或五百元以下罰金。


司法院資訊處製作；財團法人民間司法改革基金會備份。
